【裁判字號】    91,訴,299
【裁判日期】    920130
【裁判案由】    強盜
【裁判全文】
台灣苗栗地方法院刑事判決                          九十一年度訴字第二九九號
    公  訴  人  臺灣苗栗地方法院檢察署檢察官
    被      告  丙○○
    指定辯護人 本院公設辯護人  甲○○
右列被告因強盜案件，經檢察官提起公訴（九十一年度偵字第二六三一號），本院判
決如左：
    主  文
丙○○攜帶兇器竊盜，因脫免逮捕，而當場施以強暴，處有期徒刑捌年。
    事  實
一、丙○○前於民國八十六年間，因竊盜等案件，經臺灣新竹地方法院裁判應執行有
    期徒刑十月，於八十六年九月二十八日縮刑期滿，並自次日起接續執行另因盜匪
    案件，經法院判處有期徒刑九年八月中之四年十一月二十七日之殘刑，甫於九十
    年五月十一日假釋出監（其假釋付保護管束期間至九十一年六月十日屆滿），然
    其於假釋期間仍不知悛悔，竟意圖為自己不法之所有，於九十一年四月十三日中
    午十二時許，在苗栗縣銅鑼鄉朝陽村朝北五鄰三十八號住宅，攜帶足供為凶器使
    用長約三、四尺長之鐵條一支（末扣案）放置車上，駕駛不知情之謝建福所有車
    號ＧＥ│五三八九號自用小客車進入該住宅，將該車停放庭院旁，擅自進入該未
    上鎖之住宅房間內，竊取屋主乙○○所有之音響一組、電視機一台、ＶＣＤ一台
    、揚聲器五個、砂輪機一台及日用品等物，並將之搬運上車，得手後準備離去時
    ，於該之住宅外該農場之大門內（離住宅之大門約二百公尺），遇見屋主乙○○
    自外返回住處並在大門外阻攔，不讓丙○○離開，詎丙○○竟為防護贓物、脫免
    逮捕，乃自上開車輛內取出上述鐵條，當場對乙○○揮動施以強暴，致乙○○左
    手食、中指受有裂傷之受傷（未告訴），乙○○無奈始任由丙○○駕車戴著贓物
    離去。後經乙○○記下車號報警循線查獲竊盜犯行及於本院審理九十年度易字第
    六四七號竊盜案件時，經承審法官審訊發現上情。
二、案經台灣苗栗地方法院告發經臺灣苗栗地方法院檢察署檢察官偵查起訴。
    理  由
一、訊據被告丙○○於審理中對於右開事實坦白承認，核與被害人乙○○之指述、證
    人即被告之父謝建福證述丙○○使用前開自用小客車等情節相符、並有本院九十
    年度易字第六四七號判決書、九十一年六月十一日審判筆錄、乙○○之診斷證明
    書、贓物認領保管單、現場及查獲車輛照片等在卷可證。至本院公設辯護人辯稱
    ：被告該竊盜行為業經完成，並遠離住宅大門達二百公尺之遠，已不符因脫免逮
    捕，而「當場」施以強暴，之「當場」，惟查，被告竊取物品後尚未脫離上開被
    害人住宅內附連圍繞之庭院，而為被害人於庭院內發現被告，並未脫離現場，其
    仍係屬因脫免逮捕，而現場「當場」施以強暴之「當場」無誤，本案事證明確，
    被告犯行堪以認定。
二、核被告丙○○攜帶凶器竊盜，為防護贓物、脫兔逮捕，乃當場對被害人施以強暴
    ，其所為係犯刑法第三百三十條第一項之加重強盜罪。按刑法第三百二十九條之
    以強盜論，即以強盜罪相當條文處罰之意，並非專以同法第三百二十八第一項之
    強盜罪論。故第三百三十條所謂犯強盜罪，不僅指自始犯強盜罪者而言，即依第
    三百二十九條以強盜論者，亦包括之，如此項準強盜有第三百二十一條第一項各
    款情形之一，自應依第三百三十條論處。又刑法第三百二十一條第一項第三款所
    謂兇器，凡於人之生命、身體之安全，易生危險者，均屬之，因攜帶兇器行竊，
    只需行竊時攜帶具有危險性之兇器為已足，並不以主觀上有以該兇器行兇之意圖
    為必要。查被告持以行竊之鐵條為堅硬之金屬製品，且能用以打傷被害人之食指
    、中指，堪認客觀上對人生命、身體具危險性，為兇器。被告竊取財物得手，係
    犯竊盜罪，而有刑法第三百二十一條第一項第三款之情形，被告復於被害人發現
    時，為脫免逮捕，以鐵條揮動傷及被害人而當場施以強暴，核其所為，係犯刑法
    第三百二十九、三百三十條第一項之準加重強盜罪。因此審酌被告前業有竊盜罪
    前科，復犯本件犯行，且於竊得財物後，因脫免逮捕，施暴力於欲加攔阻之人，
    尚無悔意等一切情狀，犯罪後坦承不諱，等一切情狀，量處如主文所示之刑。至
    被告所遲之傷人之鐵條一支，並未扣案，亦經被告供承在卷，未免沒收之困難，
    爰不宣告沒收，併此敘明。
據上論斷，應依刑事訴訟法第二百九十九條第一項前段，刑法第三百二十九條、第三
百三十條第一項，判決如主文。
本案經檢察官呂曾達到庭執行職務。
中      華      民      國    九十二    年      一      月     三十     日
                              臺灣苗栗地方法院刑事第一庭
                                  法  官  姚  銘  鴻
右正本證明與原本無異。
如不服本判決，應於判決送達後十日內向本院提出上訴狀( 應附繕本 )。
                                  書記官  劉  秋  雯
中      華      民      國    九十二    年      一      月     三十     日
附論本判決論罪科刑法條：
刑法第三百二十九條
竊盜或搶奪，因防護贓物，脫免逮捕或湮滅罪證，而當場施以強暴脅迫者，以強盜論
。
刑法第三百三十條第一項：
犯強罪而有第三百二十一條第一項各款情形之一者，處七年以上有期徒刑。


司法院資訊處製作；財團法人民間司法改革基金會備份。
